最高法院刑事判決　　　　　　九十六年度台上字第一五八八號
上　訴　人　甲○○
選任辯護人　王文聖律師
上列上訴人因違反毒品危害防制條例案件，不服台灣高等法院台
中分院中華民國九十六年一月二十三日第二審更審判決（九十五
年度上重更(三)訴字第五六號，起訴案號：台灣台中地方法院檢察
署九十三年度偵字第三三三九號），提起上訴，本院判決如下：
    主  文
上訴駁回。
    理  由
按刑事訴訟法第三百七十七條規定，上訴於第三審法院，非以判
決違背法令為理由，不得為之。是提起第三審上訴，應以原判決
違背法令為理由，係屬法定要件。茍上訴理由狀並未依據卷內訴
訟資料，具體指摘原判決不適用何種法則或如何適用不當，或所
指摘原判決違法情事，顯與法律規定得為第三審上訴理由之違法
情形，不相適合時，均應認其上訴為違背法律上之程式，予以駁
回。本件上訴人甲○○上訴意旨略稱：(一)、原審對於上訴人有利
之證據漏而不審，違背法令，殊難令上訴人甘服。(二)、原判決認
定陳怡辰、陳麗珠、林東彥三人均以電話與上訴人所有之000000
0000號行動電話聯繫購買第一級毒品海洛因事宜。至證人呂振鵬
於檢察官偵查時亦證稱：「（問：你向阿三買過幾次毒品？）我
跟阿三（指上訴人）是朋友，我跟他買過一次毒品。」、「（問
：如何聯絡阿三？）用我自己的手機0000000000打他販毒的專用
電話0000000000。而我平常都是打他私人電話0000000000。」等
語。足見上訴人所有之0000000000行動電話與販毒無關。呂振鵬
既稱使用其0000000000手機撥打上訴人販毒專用電話0000000000
，向上訴人購買第一級毒品海洛因，則其雖有以其手機與上訴人
所有之0000000000、0000000000號二支電話聯繫之事實，應與上
訴人販賣第一級毒品海洛因無關，此外又無其他證據足資證明上
訴人曾以該二支行動電話供聯絡販賣第一級毒品海洛因之用，原
判決竟認該二支行動電話亦係供上訴人販賣第一級毒品海洛因予
呂振鵬聯絡使用之物，而依毒品危害防制條例第十九條第一項予
以宣告沒收。有認定事實不憑證據、適用法則不當及判決理由矛
盾之違法等語。
惟查：證據之取捨與其證明力之判斷，以及事實有無之認定，屬
事實審法院之職權，苟其取捨證據與判斷證據證明力並不違背經
驗法則及論理法則，即不容任意指為違背法令，而執為第三審適
法之上訴理由。原判決依憑證人陳怡辰、陳麗珠、林東彥、呂振
鵬、林志超、張志龍等分別於警詢及事實審偵、審中之證述，扣
案海洛因一包、門號為0000000000、0000000000、0000000000號
之行動電話三支，暨卷附證人陳怡辰、陳麗珠、林東彥、呂振鵬
、林志超、張志龍等人分別與上訴人通話之通聯紀錄，法務部調
查局九十三年三月十七日調科壹字第120013641 號及九十三年四
月六日調科壹字第970002246 號鑑定通知書各一紙、上開證人等
驗尿之尿液代號與真實姓名對照表及詮昕科技股份有限公司濫用
藥物檢驗報告各八紙，並審酌上訴人之部分供述等證據，為綜合
之調查、判斷，認上訴人有原判決事實欄所載販賣第一級毒品及
販賣第二級毒品之犯行。因而撤銷第一審科刑判決，改判仍論處
上訴人連續販賣第一級毒品及共同連續販賣第二級毒品罪刑，而
予以二罪併罰。已詳敘其調查證據之結果及證據取捨並認定犯罪
事實之理由，復對於各證人之證詞，詳為取捨之論述說明，並就
上訴人否認犯罪所辯各節，如何均不足採，詳加說明指駁，所為
論斷均有卷存證據資料可資覆按，要無採證認事違背經驗法則、
論理法則，或適用法則不當、理由矛盾或其他違背法令之情形，
尚難任意指摘為違法。原判決理由貳、一之5.及參、之二已敘明
憑以認定扣案0000000000、0000000000、0000000000號等三支行
動電話係上訴人所有，且為其販賣本件第一級毒品聯絡使用之物
，應依毒品危害防制條例第十九條第一項規定宣告沒收之依據及
理由。該部分之論斷並無違背經驗法則、論理法則，或其他違背
法令之情形，乃原審採證認事職權之適法行使。上訴意旨第(二)點
徒就證人呂振鵬曾否撥打上訴人所有0000000000、0000000000號
行動電話，聯絡購買第一級毒品海洛因事宜，重為單純事實之爭
辯，核非上訴第三審之適法理由。至上訴意旨第(一)點亦僅泛指原
審對於上訴人有利之證據漏而不審，違背法令云云。並未具體指
摘原審有何依法應予審判期日調查之證據，漏未調查之情形，亦
非依據卷內資料為原判決具體違法指摘之合法上訴第三審理由。
本件應認上訴人之上訴違背法律上之程式，予以駁回。
據上論結，應依刑事訴訟法第三百九十五條前段，判決如主文。
中　　華　　民　　國　九十六　年　　三　　月　二十八　日
                      最高法院刑事第十二庭
                          審判長法官  池　啟　明
                                法官  王　居　財
                                法官  郭　毓　洲
                                法官  韓　金　秀
                                法官  黃　梅　月
      本件正本證明與原本無異
                                      書  記  官
中　　華　　民　　國　九十六　年　　四　　月　　　　　日
                                                      Ｋ
